臺灣宜蘭地方法院刑事判決　　　　　　100年度交易字第174號
公　訴　人　臺灣宜蘭地方法院檢察署檢察官
被　　　告　何圳基
上列被告因過失致死等案件，經檢察官提起公訴（100年度偵字
第2658號），本院判決如下：
    主  文
何圳基犯過失致人於死罪，處有期徒刑陸月，如易科罰金，以新
臺幣壹仟元折算壹日。緩刑貳年。
    犯 罪 事 實
一、何圳基駕駛車牌號碼3486-HA號自用小客車沿宜蘭縣冬山鄉
    ○○路東往西方向行駛，於民國100年4月20日下午3時，途
    經親河路2段36號玉觀軒庭園餐廳前方欲左轉往武淵三路，
    原應注意該路段劃有禁止車輛跨越行駛，亦不得迴轉之分向
    限制線；而當時為晴天、有自然光線之下午，該路段之視距
    良好，為乾燥、無缺陷、無障礙物之柏油路面，而依當時之
    情況，亦無不能注意之情事，竟仍跨越路中之分向限制線違
    規左轉；適有周俊廷騎乘車牌號碼263-KDJ號機車自同向後
    方駛來，疏未遵行於該路段外側設劃之機車專用道，即高速
    跨越分向限制線欲自左側超車，因而煞避不及，機車之右側
    擦撞前述汽車之左照後鏡及左前葉子板後，向左滑行數十公
    尺，逆停止於對向車道之路緣旁，周俊廷及受其搭載之李世
    惠亦均被拋出摔倒，致周俊廷因此受有顱骨及顏面骨折、連
    枷胸（多條肋骨塌陷性骨折）、創傷性氣血胸、左骨骨折之
    傷害，經送往羅東博愛醫院急救後，仍不治死亡；李世惠則
    因此受有胸部挫傷、四肢多處擦傷、右旋轉肌腱炎之傷害（
    業於本院審理時撤回告訴）。
二、案經李世惠訴由臺灣宜蘭地方法院檢察署檢察官偵查起訴。
    理  由
一、按被告以外之人於審判外之言詞或書面陳述，除法律有規定
    者外，不得作為證據。又被告以外之人於審判外之陳述，雖
    不符合同法第159條之1至第159條之4之規定，但經當事人於
    審判程序同意作為證據，法院審酌該言詞陳述或書面陳述作
    成之情況，認為適當者，亦得為證據，刑事訴訟法第159條
    第1項及第159條之5第1項定有明文。本院以下所採用被告何
    圳基以外之人於審判外之言詞陳述，當事人於本院準備程序
    及審判期日中均表示同意做為審理資料，本院審酌上開證據
    資料製作時之情況，尚無違法不當之瑕疵，亦認為以之作為
    證據應屬適當，依刑事訴訟法第159條之5第1項規定，認前
    揭證據資料均有證據能力，合先敘明。
二、訊據被告對於上開犯行，業據被告於警詢、偵查及本院審理
    時坦承不諱，且有證人兼告訴人李世惠於警詢及偵查中之證
    述可佐。復有道路交通事故現場圖、道路交通事故調查報告
    表（一）（二）各1份及李世惠之羅東博愛醫院診斷證明書2
    紙在卷可參。並有車禍現場照片40張、屍體照片31張及機車
    照片44張附卷可稽。而被害人周俊廷確因本件交通事故而死
    亡，亦經臺灣宜蘭地方法院檢察署檢察官督同法醫相驗屬實
    ，有相驗筆錄、相驗屍體證明書及檢驗報告書各1份在卷足
    憑，復有周俊廷之診斷證明書及病歷1份存卷可查。被告駕
    車肇事之事實堪以認定。
三、按汽車駕駛人在設有分向限制線之路段，不得迴車；在劃有
    分向限制線之路段，不得駛入來車之車道內，道路交通安全
    規則第106條第2款、第97條第1項第2款分別定有明文。被告
    駕車自應遵守上述道路交通安全規則之規定，而依當時狀況
    並無不能注意之情形，竟疏未注意而肇事致人死傷，顯有過
    失。又被害人周俊廷之死因為「因騎乘機車於交通事故中，
    造成頭、胸挫傷、顱內出血、血胸，最後因創傷性休克而死
    亡」，足認被害人周俊廷死亡之事實，與被告之過失行為所
    導致之車禍事故間，亦具有相當因果關係。事證明確，被告
    犯行應堪認定。
四、核被告所為，係犯刑法第276條第1項之過失致人於死罪。爰
    審酌其駕駛車輛對交通用路人安全所造成之影響，本件過失
    程度非輕，造成被害人家屬天人永隔難以彌補之傷害，侵害
    法益情節嚴重，惟本件被害人亦與有過失，且被告已與被害
    人家屬達成和解，並給付賠償，頗有悔意，犯罪後態度良好
    ，並其生活狀況、智識程度等一切情狀，量處如主文所示之
    刑。又被告前未曾受有期徒刑以上刑之宣告，有臺灣高等法
    院被告前案紀錄表在卷可憑，素行尚稱良好，茲因一時失慮
    而罹刑典，經此偵審程序應已知警惕，而無再犯之虞，本院
    審酌上情，認對被告所宣告之刑以暫不執行為適當，爰併予
    宣告緩刑2年，以勵自新。
五、公訴意旨另以：被告於上開時間、地點駕車肇事致告訴人李
    世惠受傷（如犯罪事實欄所載），因認被告涉犯過失傷害罪
    嫌。按告訴乃論之罪，告訴人於第一審辯論終結前得撤回其
    告訴，又告訴經撤回者，應諭知不受理之判決，刑事訴訟法
    第238條第1項、第303條第3款定有明文。本件告訴人告訴被
    告過失傷害案件，起訴書認被告係觸犯刑法第284條第1項前
    段之罪，依同法第287條前段之規定，須告訴乃論。茲據告
    訴人撤回其告訴，有撤回告訴狀在卷可按，惟公訴人認此部
    分與前揭論罪科刑之過失致死罪有想像競合犯之裁判上一罪
    關係，爰不另為不受理之諭知。
據上論斷，應依刑事訴訟法第284條之1、第299條第1項前段，刑
法第276條第1項、第41條第1項前段、第74條第1項第1款，刑法
施行法第1條之1第1項、第2項前段判決如主文。
本案經檢察官簡志祥到庭執行職務
中    華    民    國   100    年    11    月    30    日
                  刑事第四庭  法  官  謝佩玲
以上正本證明與原本無異。
如不服本判決應於收受送達後十日內向本院提出上訴書狀，並應
敘述具體理由；其未敘述上訴理由者，應於上訴期間屆滿後二十
日內向本院補提理由書(均須按他造當事人之人數附繕本)「切勿
逕送上級法院」。
                              書記官  李玉雲
中    華    民    國   100    年    11    月    30    日
附錄本案論罪科刑法條全文：
中華民國刑法第276條第1項
因過失致人於死者，處2年以下有期徒刑、拘役或2千元以下罰金
。